【裁判字號】    89,交訴,12
【裁判日期】    890215
【裁判案由】    過失致死
【裁判全文】
臺灣雲林地方法院刑事判決
    公  訴  人  臺灣雲林地方法院檢察署檢察官
    被      告  甲○○
右列被告因過失致死案件，經檢察官提起公訴（八十九年度偵字第二二五號），本院
判決如左：
    主  文
甲○○從事業務之人，因業務上之過失致人於死，處有期徒刑參月。
    事  實
一、甲○○曾於民國八十六年間因殺人未遂案件，經台灣高等法院台南分院判處有期
    徒刑二年六月，於八十七年二月十一日入監執行，嗣於八十八年五月間假釋出獄
    ，並以駕駛砂石車為業，為從事業務之人，於八十八年十二月三十日零時二十分
    許，駕駛ＵＴ－五七九號營業大貨車，自南往北方向行駛，欲前往竹山載運砂石
    ，途經雲林縣斗南鎮○○○路與大同路之交岔路口時，原應注意該路段行車速度
    為四十公里以下，又汽車行駛時駕駛人應注意車前狀況，並隨時採取必要之安全
    措施，而依當時晴天、夜間有照明、路面無缺陷、無障礙物、視距良好等情形，
    又非不能注意，竟疏未注意於交岔路口減速慢行，注意來往車輛，而貿然以六、
    七十公里之速度超速行駛，又未注意車前狀況，致在前揭交岔路口其車頭左側撞
    上由東往西方向，疏未注意燈光號誌而闖越紅燈之張國村所騎乘之車號000－
    0000號重型機車之左側，致張國村人、車倒地，並受有顱內出血、頭胸部挫
    傷等傷害，經送醫後仍於同日零時四十分許不治死亡。甲○○在有偵查犯罪職務
    之公務員發覺前，即主動委託其友黃宇宙向雲林縣警察局斗南分局斗南派出所報
    案自首，而接受裁判。
二、案經死者之妻乙○○告訴臺灣雲林地方法院檢察署檢察官偵查起訴。
    理  由
一、訊據被告甲○○對於右揭駕駛肇事之事實供承不諱，惟辯稱：伊當時行車時速為
    四、五十公里，且伊係綠燈行駛，被害人闖越紅燈以致肇事云云。惟按行車速度
    依標誌之規定，又汽車行駛時駕駛人應注意車前狀況，並隨時採取必要之安全措
    施，道路交通安全規則第九十三條第一項、第九十四條第三項分別定有明文，經
    查上開路段行車速限為四十公里以下，此有道路交通事故調查報告表在卷可稽，
    而現場被告遺留之剎車痕分別為二三．三公尺及二六公尺，依卷附之汽車煞車距
    離、行車速度及道路摩擦係數對照表被告當時之車速應係六、七十公里，被告當
    時顯然超速行駛，又於交岔路口竟疏未注意減速慢行，注意左右來往車輛，並隨
    時採取必要之安全措施，致撞擊張國村所騎乘之車號000－0000號重型機
    車之左側，使張國村人、車倒地，並受有顱內出血、頭胸部挫傷等傷害不治死亡
    ，而依當時夜間有照明、晴天、路面乾燥、無障礙物、無缺陷、視距良好之情形
    ，並無不能注意之情形，被告能注意而不注意，因而肇禍，自應負過失之責任，
    被害人張國村疏未注意燈光號誌而闖越紅燈等情，業據被告及證人黃宇宙陳明在
    卷，被害人對於事故之發生雖與有過失，然仍無卸於被告過失之責任，被告本身
    未遵守交通規則，亦不得主張信賴原則之保護，而被害人張國村因本件車禍不治
    死亡，復據檢察官督同檢驗員相驗無訛，並填具相驗屍體證明書、驗斷書及勘驗
    筆錄等各乙份附相驗卷宗可證，則被告之過失行為與被害人之死亡間，顯有相當
    因果關係，此外復有道路交通事故調查報告表、現場照片六張在卷可參，被告過
    失犯行堪以認定。
二、被告係以駕駛砂石車為業，為從事業務之人，核被告所為，係犯刑法第二百七十
    六條第二項之業務過失致人於死罪。又其在有偵查犯罪職務之公務員發覺前，即
    主動委託其友黃宇宙向雲林縣警察局斗南分局斗南派出所報案自首，而接受裁判
    ，業據證人黃宇宙到庭證述屬實，並有斗南派出所變死案件初步調查報告書報案
    人欄可稽，符合自首之要件，爰依刑法第六十二條前段規定減輕其刑。爰審酌被
    告之素行、犯後態度，過失程度、被害人闖越紅燈過失重大及被告已與被害人家
    屬達成民事和解（有調解書、和解書附卷足按）及被害人生命之價值等一切情狀
    ，量處如主文所示之刑。
據上論斷，應依刑事訴訟法第二百九十九條第一項前段，刑法第二百七十六條第二項
、第六十二條前段，罰金罰鍰提高標準條例第一條前段，判決如主文。
本案經檢察官劉仁慈到庭執行職務。
中      華      民      國      八十九      年      二      月  十五    日
                                         臺灣雲林地方法院刑事第二庭
                                             法  官  紀  文  勝
右正本證明與原本無異。
如不服本判決，應於判決送達後十日內向本院提出上訴狀( 應附繕本 )。
                                             書記官  林  順  能
中      華      民      國      八十九      年      二      月  十五    日
刑法第二百七十六條
一、因過失致人於死者，處二年以下有期徒刑、拘役或二千元以下罰金。
二、從事業務之人，因業務上之過失犯前項之罪者，處五年以下有期徒刑或拘役，得
    併科三千元以下罰金。


司法院資訊處製作；財團法人民間司法改革基金會備份。
